【裁判字號】    90,易緝,172
【裁判日期】    901023
【裁判案由】    竊盜
【裁判全文】
臺灣高雄地方法院刑事判決                          九十年度易緝字第一七二號
    公  訴  人  臺灣高雄地方法院檢察署檢察官
    被      告  甲○○
右列被告等因竊盜案件，經檢察官聲請簡易判決處刑（九十年度偵字第五一四號），
本院高雄簡易庭認不宜以簡易判決處刑（九十年度雄簡字第二○七號），簽移由本院
依通常程序審理，本院判決如左：
    主  文
甲○○無罪。
    理  由
一、公訴意旨略以：被告甲○○與傅睦逢、傅江源（以上二人業經本院以九十年度易
    字第一二○五號各判處有期徒刑十月在案），三人於民國八十八年七月底相偕南
    下高雄，借住傅江源友人蔡玉文之父乙○○位於高雄市○○區○○路二三二巷二
    十一號之住處，被告甲○○與傅睦逢、傅江源三人竟意圖為自己不法之所有，於
    八十八年九月六日十六時許，趁乙○○外出之際，由被告甲○○把風，傅睦逢、
    傅江源二人持鑰匙敲開二樓房門，竊取乙○○所有之男用金戒子、新台幣（下同
    ）十萬元，得手後逃離前開處所共同朋分花用。嗣為乙○○察覺報警處理，因認
    被告甲○○共同涉犯刑法第三百二十條第一項之竊盜罪嫌。
二、按犯罪事實應依證據認定之，無證據不得推定其犯罪事實；又不能證明被告犯罪
    者，應諭知無罪之判決，刑事訴訟法第一百五十四條、第三百零一條第一項分別
    定有明文。又事實之認定，應憑證據，如未能發現相當證據，或證據不足以證明
    ，自不能以推測或擬制之方法，為裁判基礎（最高法院四十年台上字第八六號判
    例參照）。且認定犯罪事實所憑之證據，雖不以直接證據為限，間接證據亦包括
    在內，然而無論直接證據或間接證據，其為訴訟上之證明，須於通常一般之人均
    不致有所懷疑，而得確信其為真實之程度者，始得據為有罪之認定，倘其證明尚
    未達到此一程度，而有合理之懷疑存在而無從使事實審法院得有罪之確信時，即
    應由法院為諭知被告無罪之判決（最高法院七十六年台上字第四九八六號判例參
    照）。
三、本件公訴人認被告甲○○共同涉有竊盜之犯行，無非係以被告於警訊中坦承犯行
    ，及告訴人乙○○之指訴為其論罪之主要依據。而本件訊據被告甲○○堅決否認
    有何竊盜之犯行，辯稱：是傅睦逢與傅江源共同竊取的，伊當時在樓下看電視，
    他們行李打包好後，才到樓下帶伊一起走，搭計程車時才告訴伊說偷了十萬元等
    語。經查：(一)傅睦逢與傅江源共同竊取的十萬元確係被害人乙○○所有，並於八
    十八年九月六日下午四時許，在高雄市○○區○○路二三二巷二十一號之住處遭
    竊等情，固據被害人乙○○於警訊及偵查中指訴綦詳，並於本院九十年易字第一
    二○五號案件調查、審理時亦陳稱：只被偷十萬元，沒有金戒指，他們聽錯了等
    語（見該案件九十年四月二十日、同年八月三日訊問及審判筆錄），核與同案被
    告傅睦逢與傅江源於本院九十年易字第一二○五號案件審理時供述相符，則該現
    金十萬元固屬被害人乙○○遭傅睦逢與傅江源所竊取之物無誤，惟被害人並未親
    眼目擊竊取現金之人，故被害人此部分之指訴及同案被告傅睦逢與傅江源之供述
    ，祇得證明該十萬元確係同案被告傅睦逢與傅江源所共同竊取之事實，尚無從遽
    以認定被告甲○○即係與傅睦逢與傅江源共同竊取該十萬元之人。(二)又同案被告
    傅睦逢與傅江源於警訊及本院九十年易字第一二○五號案件調查、審理時始終供
    稱：係伊二人共同竊取十萬元的，被告甲○○當時在樓下看電視並不知情，是事
    後搭計程車才告訴被告甲○○等語，核與被告甲○○前開所辯相符，是被告甲○
    ○於警訊中所為之自白是否屬實，即非無疑。(三)綜核上述，本件竊取被害人乙○
    ○現金十萬元之人既係同案被告傅睦逢與傅江源二人，則被告甲○○尚與本件同
    案被告傅睦逢與傅江源之竊盜犯行無涉，是尚難僅憑被告有瑕疵之自白及被害人
    前開無法確認下手行竊之人之指訴，即遽認被告甲○○有何與同案被告傅睦逢與
    傅江源共同竊盜之犯行，被告甲○○前開所辯，尚非虛妄，應堪採信，依「罪證
    有疑，利於被告」之法則，即應作有利於被告之認定；此外，本院復查無其他積
    極證據足資審認被告確有公訴人所指共同竊盜之犯行，既不能證明被告犯罪，揆
    諸首揭說明，依法自應為被告無罪之諭知。
據上論斷，應依刑事訴訟法第四百五十二條、第三百零一條第一項，判決如主文。
中      華      民      國    九十      年      十      月    二十三    日
                                    臺灣高雄地方法院刑事第一庭
                                        法  官    陳玉聰
右正本證明與原本無異。
如不服本判決應於送達後十日內向本院提出上訴狀。
                                        書記官    鄭淑臻
中      華      民      國      九十    年      十      月     二十四   日


司法院資訊處製作；財團法人民間司法改革基金會備份。
